【裁判字號】    96,易,1552
【裁判日期】    970305
【裁判案由】    竊盜等
【裁判全文】
臺灣臺南地方法院刑事判決              96年度易字第1552號
公  訴  人  臺灣臺南地方法院檢察署檢察官
被      告  辛○○
                    （現於臺灣高雄第二監獄執行中）
            庚○○
                    （現於臺灣臺南監獄臺南分監執行中）
            丁○○
                    （現於臺灣臺南監獄臺南分監執行中）
上列被告等因竊盜案件，經檢察官提起公訴（96年度偵字第9796
、9639號），被告就被訴事實為有罪之陳述，經本院合議庭裁定
由受命法官獨任進行簡式審判程序，判決如下：
    主  文
辛○○所犯如附表編號一至九所示之加重竊盜罪及竊盜罪，均累
犯，各處如附表所示之刑，各減為如附表所示之刑。應執行有期
徒刑壹年陸月。
庚○○所犯如附表編號二、九、十、十一、十二所示之加重竊盜
罪及竊盜罪，均累犯，各處如附表所示之刑，各減為如附表所示
之刑。應執行有期徒刑壹年。
丁○○所犯如附表編號一、三、八、九、十二所示之加重竊盜罪
及竊盜罪，各處如附表所示之刑，各減為如附表所示之刑。應執
行有期徒刑壹年壹月。
    事  實
一、辛○○曾於民國九十二年間，因違反毒品危害防制條例案件
    ，經本院判處有期徒刑十月確定，於九十三年十一月三十日
    因縮刑期滿執行完畢；庚○○曾於九十年至九十一年間，因
    分別違反毒品危害防制條例案件，經本院先後判處有期徒刑
    五月、八月及三月確定，復經本院裁定應執行有期徒刑一年
    二月確定後入監執行，於九十三年七月四日縮刑期滿執行完
    畢，竟均不知悔改，單獨或共同或與丁○○或結夥三人基於
    意圖為自己不法所有之犯意聯絡，先後於附表所示之時、地
    ，以附表所示之方式，各竊取如附表所示被害人之財物。嗣
    辛○○於其所犯如附表編號一至九所示之竊盜犯行均未被有
    偵查權之公務員或機關發覺前，在臺南縣警察局麻豆分局警
    員借提辛○○偵辦其所涉犯之另起竊盜案時，主動向員警供
    出如附表編號一至九及十二所示之竊盜犯行；後警方再依辛○○之供述傳喚庚○○到案說明時，庚○○亦主動向警員供
    出如附表編號十及十一所示之竊盜犯行。
二、案經臺南縣警察局麻豆分局報請臺灣臺南地方法院檢察署檢
    察官偵查起訴。
    理  由
一、本件被告辛○○、庚○○、丁○○所犯均為死刑、無期徒刑
    、最輕本刑為三年以上有期徒刑以外之罪，亦非屬高等法院
    管轄之第一審案件，渠等於準備程序進行中，先就被訴事實
    為有罪之陳述，經法官告知簡式審判程序之旨，並聽取公訴
    檢察官之意見後，依刑事訴訟法第二百七十三條之一第一項
    、第二百七十三條之二等規定，裁定進行簡式審判程序，且
    不受同法第一百五十九條第一項、第一百六十一條之二、第
    一百六十一條之三、第一百六十三條之一及第一百六十四條
    至第一百七十條所規定證據能力認定及調查方式之限制，合
    先敘明。
二、訊據被告三人對於上揭事實均坦承不諱，核與證人即被害人
    甲○○、丙○○、壬○○、徐聰馨、癸○○、戊○○、子○○、郭永江、乙○○、陳石城、己○○、沈啟清在警詢時之
    指述大致相符，復有臺南縣警察局受理刑事案件報案三聯單
    、電訊線路失竊現場調查報告表、現場圖、現場照片、收受
    物品、舊貨、五金廢料或廢棄物登記表等件在卷可憑，堪信
    被告三人前開任意性自白，確與事實相符，應堪採信。故本
    件事證明確，被告三人上開犯行均堪認定。
三、核被告辛○○如附表編號一至九所為，分別係犯刑法第三百
    二十一條第一項第三款、同條項第四款之加重竊盜罪及同法
    第三百二十條第一項之普通竊盜罪。被告庚○○如附表編號
    二、九、十、十一及十二所為，分別係犯刑法第三百二十條
    第一項之普通竊盜罪及同法第三百二十一條第一項第四款之
    加重竊盜罪。被告丁○○如附表編號一、三、八、九、十二
    所為，分別係犯刑法第三百二十一條第一項第三款、同條項
    第四款之加重竊盜罪及同法第三百二十條第一項之普通竊盜
    罪。被告辛○○、庚○○、丁○○間，分別就附表編號一、
    二、三、八、九、十二之竊盜犯行間，均各具有犯意聯絡及
    行為分擔，俱為共同正犯。被告辛○○、庚○○有如事實欄
    所載之前案科刑及執行紀錄，有臺灣高等法院被告前案紀錄
    表二份在卷可按，其二人受有期徒刑之執行完畢，五年以內
    故意再犯有期徒刑以上之本案竊盜罪，均為累犯，各應依刑
    法第四十七條第一項之規定加重其刑。又被告辛○○於有偵
    查犯罪職務之機關或公務員尚不知有如附表編號一至九所載
    之竊盜犯行、被告庚○○於有偵查犯罪職務之機關或公務員
    尚不知有如附表編號十及十一所載之竊盜犯行前，即自行向
    承辦員警供出，並進而接受裁判，有各該警詢筆錄在卷足憑
    ，爰依刑法第六十二條前段之規定，減輕其刑，並依法先加
    後減。被告三人所犯如附表所示之竊盜犯行，犯意各別，行
    為之時間、地點及被害人均有異，應分論併罰之。爰審酌被
    告辛○○、庚○○、丁○○不思正當努力工作營生，竟圖不
    勞而獲，及其犯罪之動機、目的均係貪圖不法利益，惟念渠
    三人於犯罪後均能坦承犯行，尚具悔意，且被告辛○○、庚○○均能在其竊盜犯行為有偵查犯罪職務之機關或公務員發
    覺前向警員自首，承認犯案，並接受裁判，足認其犯後態度
    良好等一切情狀，分別量處如附表所示之刑，又被告上開犯
    罪行為時間均在九十六年四月二十四日以前，所犯之罪，均
    符合中華民國九十六年罪犯減刑條例有關減刑之規定，應依
    該條例第二條第一項第三款之規定減其刑期二分之一，併定
    應執行之刑。至被告辛○○、丁○○犯附表編號一所示竊盜
    犯行所用之老虎鉗一把並未扣案，未免執行困難，爰不予宣
    告沒收。
四、又公訴意旨原認被告辛○○涉嫌於九十五年十月十四日前某
    時，在臺南縣官田鄉官田村四○三之四號（湖山高幹87B3-B
    5），持老虎鉗竊取臺灣電力公司所有之PVC風雨線22m/m2共
    一百五十公尺，而認被告辛○○另涉有刑法第三百二十一條
    第一項第三款之加重竊盜罪之犯行，惟此部分業據公訴人撤
    回起訴，有臺灣臺南地方法院檢察署檢察官九十七年聲撤字
    第五號撤回起訴書一件附卷足憑，此部分訴訟繫屬消滅，自
    非本院審判之範圍，併予敘明。
據上論斷，應依刑事訴訟法第二百七十三條之一第一項、第二百
九十九條第一項前段，刑法第二十八條、第三百二十條第一項、
第三百二十一條第一項第三款、第四款、第四十七條第一項、第
六十二條、第五十一條第五款，刑法施行法第一條之一，中華民
國九十六年罪犯減刑條例第二條第一項第三款、第七條，判決如
主文。
本案經檢察官丑○○到庭執行職務。
中    華    民    國   97     年    3     月    5     日
                  刑事第六庭    法  官  孫淑玉
以上正本證明與原本無異。
如不服本判決應於收受本判後10日內向本院提出上訴書狀，並應
敘述具體理由。如未敘述上訴理由者，應於上訴期間屆滿後20日
內向本院補提理由書狀（均須按他造當事人之人數附繕本）「切
勿逕送上級法院」。
                                書記官  馬愛君
中    華    民    國    97    年    3     月    5     日
附錄本案論罪科刑法條：
中華民國刑法第320條
（普通竊盜罪、竊佔罪）
意圖為自己或第三人不法之所有，而竊取他人之動產者，為竊盜
罪，處5年以下有期徒刑、拘役或5百元以下罰金。
意圖為自己或第三人不法之利益，而竊佔他人之不動產者，依前
項之規定處斷。
前二項之未遂犯罰之。
中華民國刑法第321條
（加重竊盜罪）
犯竊盜罪而有左列情形之一者，處六月以上、五年以下有期徒刑
：
一、於夜間侵入住宅或有人居住之建築物、船艦或隱匿其內而犯
    之者。
二、毀越門扇、牆垣或其他安全設備而犯之者。
三、攜帶兇器而犯之者。
四、結夥三人以上而犯之者。
五、乘火災、水災或其他災害之際而犯之者。
六、在車站或埠頭而犯之者。
前項之未遂犯罰之。
附表：
┌──┬───┬────┬────┬─────┬────┬───┬────────┐
│編號│行為人│犯罪時間│地    點│竊取之財物│行竊方式│被害人│所犯法條及宣告刑│
├──┼───┼────┼────┼─────┼────┼───┼────────┤
│1   │辛○○│95年10月│臺南縣六│PVC風雨線 │由丁○○│臺灣電│刑法第321條第1項│
│    │丁○○│3日前某 │甲鄉中社│22m/m2共50│把風，由│力公司│第3款           │
│    │      │時      │電線桿 (│公尺{賣得 │辛○○以│      ├────────┤
│    │      │        │中社高幹│新臺幣 (下│老虎鉗剪│      │各處有期徒刑柒月│
│    │      │        │26左12) │同)2000 元│斷電線而│      │，均減為有徒刑參│
│    │      │        │        │}         │竊取之  │      │月又拾伍日。    │
├──┼───┼────┼────┼─────┼────┼───┼────────┤
│2   │辛○○│95年12月│臺南縣六│電鋸1把(賣│徒手竊取│丙○○│刑法第320條第1項│
│    │庚○○│底某日中│甲鄉王爺│得1500元) │        │      ├────────┤
│    │      │午      │村番仔坑│          │        │      │辛○○處有期徒刑│
│    │      │        │2號前小 │          │        │      │肆月，減為有徒刑│
│    │      │        │貨車    │          │        │      │貳月。庚○○處有│
│    │      │        │        │          │        │      │期徒刑伍月，減為│
│    │      │        │        │          │        │      │有期徒刑貳月又拾│
│    │      │        │        │          │        │      │伍日。          │
├──┼───┼────┼────┼─────┼────┼───┼────────┤
│3   │辛○○│95年12月│臺南縣下│不銹鋼櫃子│徒手竊取│壬○○│刑法第320條第1項│
│    │丁○○│底某日凌│營鄉中營│及爐子各1 │        │      ├────────┤
│    │      │晨3時許 │1147號  │個（共賣得│        │      │各處有期徒刑肆月│
│    │      │        │        │1200元）  │        │      │，均減為有徒刑貳│
│    │      │        │        │          │        │      │月。            │
├──┼───┼────┼────┼─────┼────┼───┼────────┤
│4   │辛○○│96年1月 │臺南縣安│鋼筋600多 │徒手竊取│徐聰馨│刑法第320條第1項│
│    │      │初某日晚│定鄉安順│公斤（賣得│        │      ├────────┤
│    │      │上11時許│寮溪南科│4000元）  │        │      │處有期徒刑肆月，│
│    │      │        │道路新建│          │        │      │減為有徒刑貳月。│
│    │      │        │橋樑工地│          │        │      │                │
├──┼───┼────┼────┼─────┼────┼───┼────────┤
│5   │辛○○│96年1月 │臺南縣善│不銹鋼鐵窗│徒手竊取│癸○○│刑法第320條第1項│
│    │      │初某日凌│化中正路│架3個（共 │        │      ├────────┤
│    │      │晨5時許 │562號前 │賣得4500元│        │      │處有期徒刑肆月，│
│    │      │        │空地    │）        │        │      │減為有徒刑貳月。│
├──┼───┼────┼────┼─────┼────┼───┼────────┤
│6   │辛○○│96年1月 │臺南縣官│不銹鋼豬槽│徒手竊取│戊○○│刑法第320條第1項│
│    │      │初某日晚│田鄉渡頭│8個 (共賣 │        │      ├────────┤
│    │      │上7時許 │村番仔渡│得7000元) │        │      │處有期徒刑肆月，│
│    │      │        │頭段地號│          │        │      │減為有徒刑貳月。│
│    │      │        │60號    │          │        │      │                │
├──┼───┼────┼────┼─────┼────┼───┼────────┤
│7   │辛○○│96年1月 │臺南縣東│不銹鋼大門│徒手竊取│子○○│刑法第320條第1項│
│    │      │初某日晚│山鄉175 │1扇、鋁門 │        │      ├────────┤
│    │      │上7時許 │線19.5公│13扇、鋁窗│        │      │處有期徒刑肆月，│
│    │      │        │里      │13口、玻璃│        │      │減為有徒刑貳月。│
│    │      │        │        │鋁框6口、 │        │      │                │
│    │      │        │        │廁所鋁門6 │        │      │                │
│    │      │        │        │扇(共賣得1│        │      │                │
│    │      │        │        │6000元)   │        │      │                │
├──┼───┼────┼────┼─────┼────┼───┼────────┤
│8   │辛○○│96年1月 │臺南縣柳│不銹鋼門1 │徒手竊取│臺南縣│刑法第320條第1項│
│    │丁○○│25日中午│營鄉果毅│扇（賣得60│        │柳營鄉├────────┤
│    │      │12時許  │後神農社│0元）     │        │果毅後│各處有期徒刑肆月│
│    │      │        │區籃球場│          │        │果毅神│，均減為有徒刑貳│
│    │      │        │        │          │        │農社區│月。            │
│    │      │        │        │          │        │發展協│                │
│    │      │        │        │          │        │會    │                │
├──┼───┼────┼────┼─────┼────┼───┼────────┤
│9   │辛○○│96年1月 │臺南縣柳│不銹鋼鐵桶│結夥三人│乙○○│刑法第321條第1項│
│    │庚○○│25日下午│營鄉果毅│、鐵架、鐵│        │      │第4款           │
│    │丁○○│1時許   │村南湖12│蓋共約100 │        │      ├────────┤
│    │      │        │號      │公斤 (共賣│        │      │辛○○、丁○○各│
│    │      │        │        │得6000元) │        │      │處有期徒刑柒月，│
│    │      │        │        │          │        │      │均減為有徒刑參月│
│    │      │        │        │          │        │      │又拾伍日。庚○○│
│    │      │        │        │          │        │      │處有期徒刑捌月，│
│    │      │        │        │          │        │      │減為有期徒刑肆月│
│    │      │        │        │          │        │      │。              │
├──┼───┼────┼────┼─────┼────┼───┼────────┤
│10  │庚○○│95年10月│臺南縣六│動力噴霧器│徒手竊取│陳石城│刑法第320條第1項│
│    │      │初      │甲鄉珊湖│1台 (賣得 │        │      ├────────┤
│    │      │        │路121巷2│金額不詳) │        │      │處有期徒刑肆月，│
│    │      │        │號旁空地│          │        │      │減為有徒刑貳月。│
│    │      │        │上之小貨│          │        │      │                │
│    │      │        │車內    │          │        │      │                │
├──┼───┼────┼────┼─────┼────┼───┼────────┤
│11  │庚○○│95年11月│臺南縣官│動力噴霧器│徒手竊取│己○○│刑法第320條第1項│
│    │      │初      │田鄉東庄│1台 (賣得 │        │      ├────────┤
│    │      │        │村121之8│金額不詳) │        │      │處有期徒刑肆月，│
│    │      │        │號      │          │        │      │減為有徒刑貳月。│
├──┼───┼────┼────┼─────┼────┼───┼────────┤
│12  │辛○○│96年2月 │臺南縣柳│不銹鋼垃圾│結夥三人│尖山埤│刑法第321條第1項│
│    │(另案 │4日凌晨 │營鄉旭山│桶共11個（│        │江南渡│第4款           │
│    │判決確│2時許   │村60號「│共賣得8000│        │假村  ├────────┤
│    │定)   │        │尖山埤江│元）      │        │      │丁○○處有期徒刑│
│    │庚○○│        │南渡假村│          │        │      │柒月，減為有徒刑│
│    │丁○○│        │」      │          │        │      │參月又拾伍日。陳│
│    │      │        │        │          │        │      │慶益處有期徒刑捌│
│    │      │        │        │          │        │      │月，減為有期徒刑│
│    │      │        │        │          │        │      │肆月。          │
└──┴───┴────┴────┴─────┴────┴───┴────────┘


司法院資訊處製作；財團法人民間司法改革基金會備份。
